臺灣高等法院民事裁定
109年度抗字第114號
抗  告  人  田協展  
            張彬    

            詹竣皓  

兼上三人之
代  理  人  奚偉哲  

視      同
抗  告  人  陳靖騰    住○○市○○區○○路000號00樓       (行
                      方不明)
            曹晏甄  

            林致宇  


            陳楨易  

            陳楨岳  



            陳丹渝  
            曹慶鈴  
            侯建峰  
            盧朝幸  


            鄧容翠  
            周奕光  
            黃德松  
            李冠蓁  
            紀剴洛  
            林沛潔  
            俞豪    
            馬世忠  

            陳國倫  
            遲玉宴  

            黃凱若  

            林富豪  

            黃宜蓁    住○○市○○區○○路000號0樓之0                          居高雄市○○區○○路000○0號0樓   
            黃慶云  

            康明盛  

            邱桂津  
            林慶官  
                      居福建省連江縣○○鄉○里村0鄰00                          號 
            林勇成  

            陳俊男  
            蔡曜灯  

            顏勝閔  


            蔡冰柔  
            高靖富  

            臥穎薈  
            艾鎧明  


            陳鳳珠  
            陳彩紋  
            蕭億宗  

            林瑞基  
            林怡嬪  


            黃振熒  
            李玲    
            陳謙    

            劉希照  
            魏信平  
            邱澤鈞  
            陳易儒  
            許百合  
            翁家嫻  
                      (現於法務部○○○○○○○○○)                王志盛    住○○市○○區○○路0○0號

            陳國書  
            林惠如  
            劉姝寧  
            張淑婷  

            蕭俊星  
            張保唐  

            吳玉筷  
            張瑄銘  

上列抗告人因與相對人褚諭瑄、洪姝漩、陳甄間侵權行為損害賠
償事件，對於中華民國108年11月11日臺灣新北地方法院108年度
重訴字第534號所為停止訴訟裁定提起抗告，本院裁定如下：
    主  文
原裁定廢棄。
    理  由
一、原裁定以本件侵權行為損害賠償事件，以本院108年度金上
    重訴字第12號違反銀行法案件(下稱系爭刑案)之法律關係是
    否成立為據，依民事訴訟法第182條第1項規定停止訴訟程序
    ，抗告人不服提起抗告。抗告人同造之當事人雖未提起抗告
    ，惟為抗告效力所及，列為視同抗告人，合先說明。
二、按訴訟全部或一部之裁判，以他訴訟之法律關係是否成立為
    據者，法院得在他訴訟終結前，以裁定停止訴訟程序，民事
    訴訟法第182條第1項定有明文。所謂以他訴訟之法律關係是
    否成立為據者，係指該法律關係為本件訴訟先決問題而言，
    若他訴訟係屬是否成立之刑事犯罪，即無上開法條之適用。
    查相對人起訴主張抗告人及視同抗告人以違法吸金之詐術，
    招攬以視同抗告人陳靖騰為首之「圓夢贏家」投資案，致其
    交付投資款而受有損害，請求抗告人及視同抗告人連帶負損
    害賠償或返還不當得利。而抗告人及視同抗告人經原法院10
    4年度金重訴字第8號刑事判決，認定共同犯修正前銀行法第
    125條第1項前段之非法經營收受存款業務罪，分別判處有期
    徒刑在案，現由本院刑事庭108年度金上重訴字第12號案件
    審理中等節，有上開刑事判決及原法院函文在卷可稽（原審
    卷㈠第43至295頁、卷㈡第55頁），然該刑案所認定之事實或
    法律關係，於民事訴訟無拘束力，原法院無待系爭刑案確定
    ，就當事人之聲明、主張之事實、證據，本得自行調查斟酌
    或取捨，系爭刑案既非本件訴訟之先決問題，自無適用民事
    訴訟法第182條第1項停止訴訟。抗告意旨雖未指摘及此，惟
    原裁定既有可議，爰廢棄發回原法院，更為適當之處理。另
    原裁定主文似將系爭刑案誤繕成「…等事件民事訴訟裁判…」
    ，案經廢棄發回，請一併注意之，附此敘明。
中　　華　　民　　國　　109 　年　　3 　　月　　24　　日
                  民事第四庭    
                      審判長法  官  傅中樂    
                            法  官  管靜怡
                            法  官  周祖民 
正本係照原本作成。
本裁定除以適用法規顯有錯誤為理由外，不得再抗告。如提起再
抗告，應於收受送達後10日內委任律師為代理人向本院提出再抗
告狀。並繳納再抗告費新臺幣１千元。
中　　華　　民　　國　　109 　年　　3 　　月　　25　　日
　　　　　　　　　　　　　
　　　　　　　　　　　　　  書記官  劉文珠